臺灣新竹地方法院民事裁定
                                    110年度監宣字第384號
聲  請  人  陳淑燕  

相  對  人  黃正宏  
關  係  人  黃文鏜  
            黃靖淋  
            黃采旋  
上列當事人間請求聲請處分受監護人不動產事件，本院裁定如下
：
    主      文
一、准聲請人代為處分相對人黃正宏所有新竹縣○○市○○段000地
    號土地應有部分3分之1，所得款項應存入相對人名下之金融
    機構帳戶。
二、聲請程序費用由相對人負擔。
　　理    由
一、聲請意旨略以：相對人前經本院以104年度監宣字第239號裁
    定宣告為受監護宣告之人，並選定聲請人為其監護人、指定
    黃文鏜為會同開具財產清冊之人。因相對人臥病多年，長年
    所需看護、醫療、醫護用品等支出早已將積蓄花費殆盡，今
    恰逢第三人文振堯願以新臺幣1,418萬元向相對人與其兄弟
    購買共同繼承之土地，其他共有人均已同意出售，就其應有
    部分之出售所得，對相對人未來之醫療照護所需實有極大挹
    注，故為相對人之利益，聲請准許聲請人代相對人處分新竹
    縣○○市○○段000地號土地應有部分3分之1等語。
二、按監護人對於受監護人之財產，非為受監護人之利益，不得
    使用、代為或同意處分。監護人為下列行為，非經法院許可
    ，不生效力：（一）代理受監護人購置或處分不動產。（二
    ）代理受監護人，就供其居住之建築物或其基地出租、供他
    人使用或終止租賃。監護人不得以受監護人之財產為投資。
    但購買公債、國庫券、中央銀行儲蓄券、金融債券、可轉讓
    定期存單、金融機構承兌匯票或保證商業本票，不在此限，
    民法第1101條定有明文。而該條規定依民法第1113條規定，
    準用於成年人之監護。
三、聲請人前揭主張之事實，業據提出本院104年度監宣字第239
    號裁定及確定證明書、聲請人及本院指定之會同開具財產清
    冊人所陳報相對人之財產清冊、土地買賣契約書等件為證，
    並經本院調取上開監護宣告號卷宗查核無訛。本院審酌相對
    人目前確實因無自我照顧能力，居住於長期照護中心，而有
    每月固定支出費用之必要，惟相對人目前名下財產均為不動
    產，並無可動支之存款，是聲請人處分相對人所有新竹縣○○
    市○○段000地號土地應有部分3分之1，對於相對人所需醫療
    、照護費用確有相當之挹注，應有為其處分上開不動產之必
    要，且上開新竹縣○○市○○段000地號土地為共有土地，審酌
    其餘共有人均有意願出售之情形下，應有部分僅3分之1之相
    對人若未隨同出售，其所有之應有部分日後恐不易單獨處分
    ，亦不易取得有利之價格，是將相對人所有上開不動產持分
    隨之一併出售，難認有違相對人之利益。從而，聲請人聲請
    許可處分相對人所有上開不動產，應係為受監護人之利益而
    為，於法尚無不合，應予准許。
四、末按監護人應以善良管理人之注意，執行監護職務。又監護
    人於執行監護職務時，因故意或過失，致生損害於受監護人
    者，應負賠償之責。且法院於必要時，得命監護人提出監護
    事務之報告、財產清冊或結算書，檢查監護事務或受監護人
    之財產狀況。民法第1113條準用同法第1100條、第1109條第
    1項、第1103條第2項規定均有明定，則本件聲請人處分相對
    人之不動產，就處分所得之金錢，應全數存入相對人名下帳
    戶，並應妥適管理，使用於受監護宣告之人照護所需費用，
    不得挪為己用。又為保障相對人之利益，聲請人應於處分不
    動產後30日內，提出監護事務之報告及變動後之財產清冊，
    陳報法院。
五、依家事事件法第164條第2項規定，裁定如主文。
中　　華　　民　　國　　110 　年　　12　　月　  8 　　日
                  家事法庭　法  官　林宗穎　　    
以上正本係照原本作成。
如對本裁定抗告須於裁定送達後10日內向本院提出抗告狀。
中　　華　　民　　國　　110 　年　　12　　月　　8 　　日
                            書記官  嚴翠意